臺灣臺北地方法院刑事判決
111年度審交易字第549號
公  訴  人  臺灣臺北地方檢察署檢察官
被      告  賴宥霖


            鍾沛恩



上  一  人
之  辯護人  沈芳萍（本院公設辯護人）
上列被告等因過失傷害案件，經檢察官提起公訴（111年度調偵
字第1106號），本院判決如下：
    主  文
本件公訴不受理。
    理  由
一、公訴意旨詳如附件起訴書所載 。
二、按告訴乃論之罪，告訴人於第一審辯論終結前得撤回其告訴
    ，又告訴經撤回者，應諭知不受理之判決，且得不經言詞辯
    論為之，刑事訴訟法第238條第1項、第303條第3款、第307
    條分別定有明文。
三、經查，本案被告兼告訴人賴宥霖、鍾沛恩分別涉犯之道路交
    通管理處罰條例第86條第1項、刑法第284條前段；刑法第28
    4條前段之過失傷害罪嫌，依刑法第287條前段之規定，須告
    訴乃論。茲告訴人賴宥霖、鍾沛恩均已撤回告訴，此有刑事
    撤回告訴狀在卷可參（見本院卷第69至71頁），爰不經言詞
    辯論，逕為諭知不受理之判決。
據上論斷，應依刑事訴訟法第303條第3款、第307條，判決如主
文。
中　　華　　民　　國　　111 　年　　10　　月　　26　　日
　　　　　　　　　刑事第二十二庭  法　官　葉詩佳
上正本證明與原本無異。 
如不服本判決應於收受送達後20日內向本院提出上訴書狀，並應
敘述具體理由；其未敘述上訴理由者，應於上訴期間屆滿後20日
內向本院補提理由書（均須按他造當事人之人數附繕本）「切勿
逕送上級法院」。告訴人或被害人如對於本判決不服者，應具備
理由請求檢察官上訴，其上訴期間之計算係以檢察官收受判決正
本之日期為準。 因疫情而遲誤不變期間，得向法院聲請回復原
狀。
                                  書記官  巫佳蒨 
中　　華　　民　　國　　111 　年　　10　　月　　26　　日
附件：
臺灣臺北地方檢察署檢察官起訴書
                                   111年度調偵字第1106號
　　被　　　告　賴宥霖　男　48歲（民國00年0月0日生）
　　　　　　　　　　　　住基隆市○○區○○○街00○0號
　　　　　　　　　　　　國民身分證統一編號：Z000000000號
　　　　　　　　鍾沛恩　男　21歲（民國00年0月0日生）
　　　　　　　　　　　　住臺北市○○區○○○路0段000號11
　　　　　　　　　　　　樓之1
　　　　　　　　　　　　國民身分證統一編號：Z000000000號
上列被告等因過失傷害案件，業經偵查終結，認應提起公訴，茲
將犯罪事實及證據並所犯法條分敘如下：
　　　　犯罪事實
一、賴宥霖知悉其普通重型機車駕駛執照已於民國95年5月24日遭
    逕行註銷，仍於110年10月8日下午3時25分許，騎乘車牌號碼
    000-000號普通重型機車（下稱A車），沿臺北市大安區建國
    南路1段由南往北方向行駛，行近建國南路1段與仁愛路3段
    交岔路口，欲駛往右前方位於仁愛路3段上之機車待轉區等
    候兩段式左轉，本應注意A車與右後方來車並行之間隔，並
    隨時採取必要之安全措施，而依當時天候晴，日間自然光線
    ，路況係乾燥、無缺陷之柏油路面，又無障礙物且視距良好
    ，並無不能注意之情事，竟疏未注意及此，貿然向右偏移行
    駛，適有鍾沛恩騎乘車牌號碼000-0000號普通重型機車（下
    稱B車），沿同路段同向行駛於A車右後方，亦疏未注意行經
    無速限標誌或標線之路段，行車時速不得超過50公里，率爾以大
    約每小時63公里之速度直行至該處，見狀煞閃不及，兩車遂發
    生碰撞，雙方因而人車倒地（下稱本件交通事故），致鍾沛
    恩受有左側手肘挫傷擦傷、左側膝蓋挫傷擦傷、右側膝蓋挫
    傷擦傷、左側髖部挫傷之傷害，賴宥霖則受有右側髖臼骨折
    之傷害。賴宥霖、鍾沛恩於肇事後，在有偵查犯罪權限之機
    關或公務員發覺犯罪前，均主動向前往現場處理之員警坦承
    肇事，自首而接受裁判。
二、案經賴宥霖、鍾沛恩訴由臺北市政府警察局大安分局報告偵
    辦。
　　　　證據並所犯法條
一、證據清單及待證事實：
編號 證據名稱 待證事實 1 被告賴宥霖於警詢及偵查中之供述及以證人身分於偵查中之證述 ⑴坦承其普通重型機車駕駛執照已遭註銷，仍於上開時間，騎乘A車上路，行至案發地點時，向右偏移駛往仁愛路3段上之機車待轉區，旋與右後方駛來之B車發生碰撞，致被告鍾沛恩倒地受傷之事實。 ⑵證明其於上開時、地，騎乘A車遭右後方駛來之B車撞擊而倒地受傷之事實。 2 被告鍾沛恩於警詢及偵查中之供述及以證人身分於偵查中之證述 ⑴坦承於上開時、地，騎乘B車以超過每小時50公里之速度行駛，行至案發地點時，與前方之A車發生碰撞，致被告賴宥霖倒地受傷之事實。 ⑵證明其於上開時、地，騎乘B車遭前方趨右行駛之A車撞擊而倒地受傷之事實。 3 道路交通事故現場圖、臺北市政府警察局大安分局交通分隊道路交通事故補充資料表、道路交通事故調查報告表㈠及㈡、臺北市政府警察局道路交通事故肇事人自首情形紀錄表各1份、現場及車損照片4張、監視器及行車紀錄器錄影光碟1片 證明本件交通事故發生經過之事實。 4 臺北市政府警察局舉發違反道路交通管理事件通知單1紙、公路監理電子閘門查詢資料1份 證明被告賴宥霖之普通重型機車駕駛執照已於95年5月24日遭逕行註銷，仍於上開時間，騎乘A車上路之事實。 5 臺北市政府警察局道路交通事故初步分析研判表、臺北市車輛行車事故鑑定會鑑定意見書、臺北市交通事件裁決所111年6月23日北市裁鑑字第1113133559號函各1份 證明被告賴宥霖騎乘A車向右變換行向未注意其他車輛；被告鍾沛恩騎乘B車超速行駛，其等就本件交通事故均有過失之事實。 6 臺北市立聯合醫院（仁愛院區）診斷證明書2份、長庚醫療財團法人林口長庚紀念醫院診斷證明書、臺北市立聯合醫院111年2月18日北市醫仁字第1113014491號函各1份 證明被告賴宥霖受有右側髖臼骨折，被告鍾沛恩則受有左側手肘挫傷擦傷、左側膝蓋挫傷擦傷、右側膝蓋挫傷擦傷、左側髖部挫傷之事實。 
二、核被告賴宥霖所為，係犯道路交通管理處罰條例第86條第1項、
    刑法第284條前段之汽車駕駛人無駕駛執照駕車過失傷害罪嫌
    ；被告鍾沛恩所為，則係犯刑法第284條前段之過失傷害罪
    嫌。被告賴宥霖無駕駛執照駕車致被告鍾沛恩受傷，請依道
    路交通管理處罰條例第86條第1項規定，加重其刑。又被告2
    人肇事後，於其等犯行未經有偵查犯罪權限之機關或公務員
    發覺前，即向趕赴現場處理本件交通事故之員警坦承肇事，
    有臺北市政府警察局道路交通事故肇事人自首情形紀錄表1
    份在卷可稽，請依刑法第62條前段規定，斟酌是否減輕其等
    之刑，並請就被告賴宥霖部分，依法先加後減之。
三、依刑事訴訟法第251條第1項提起公訴。　
　　此　致
臺灣臺北地方法院
中　　華　　民　　國　 111　　年　　 6　　月　　24　　日
                              檢　察　官  丁煥哲
本件正本證明與原本無異
中　　華　　民　　國　 111　　年　　 7　　月　　13　　日
                              書　記　官  姜沅均
附錄本案所犯法條全文
中華民國刑法第284條
因過失傷害人者，處 1 年以下有期徒刑、拘役或 10 萬元以下
罰金；致重傷者，處 3 年以下有期徒刑、拘役或 30 萬元以下
罰金。

道路交通管理處罰條例第86條（刑責之加重及減輕）
汽車駕駛人，無駕駛執照駕車、酒醉駕車、吸食毒品或迷幻藥駕
車、行駛人行道或行經行人穿越道不依規定讓行人優先通行，因
而致人受傷或死亡，依法應負刑事責任者，加重其刑至二分之一
。
汽車駕駛人，在快車道依規定駕車行駛，因行人或慢車不依規定
，擅自進入快車道，而致人受傷或死亡，依法應負刑事責任者，
減輕其刑。